【裁判字號】    99,台上,319
【裁判日期】    990121
【裁判案由】    常業詐欺
【裁判全文】
最高法院刑事判決              九十九年度台上字第三一九號
上  訴  人  甲○○
選任辯護人  陳建昌律師
上列上訴人因常業詐欺案件，不服台灣高等法院中華民國九十八
年十月二十九日第二審判決（九十八年度上訴字第四三０三號，
起訴案號：台灣板橋地方法院檢察署九十八年度偵緝字第七七六
號），提起上訴，本院判決如下：
    主  文
上訴駁回。
    理  由
按刑事訴訟法第三百七十七條規定，上訴於第三審法院，非以判
決違背法令為理由，不得為之。是提起第三審上訴，應以原判決
違背法令為理由，係屬法定要件。如果上訴理由書狀並未依據卷
內訴訟資料，具體指摘原判決不適用何種法則或如何適用不當，
或所指摘原判決違法情事，顯與法律規定得為第三審上訴理由之
違法情形，不相適合時，均應認其上訴為違背法律上之程式，予
以駁回。本件原判決以上訴人甲○○因常業詐欺案件，經第一審
法院判決後，提起第二審上訴，其上訴書狀泛稱共犯吳豐任等人
犯罪期間較上訴人為長，且上訴人犯後坦承犯行，態度良好，第
一審判決仍量處上訴人有期徒刑三年，顯然失當，又第一審判決
將上訴人加入詐欺集團前之通聯紀錄作為本件犯罪證據，採證亦
屬違法云云，而未敘述具體之上訴理由；因認其上訴不合法律上
之程式，予以駁回，已於理由內論敘綦詳。從形式上觀察，並無
判決違背法令之情形存在。查不服地方法院之第一審判決而上訴
者，須提出上訴書狀；上訴書狀應敘述具體理由，此為法定必備
之程式。上訴書狀未敘述上訴理由者，應於上訴期間屆滿後二十
日內補提理由書於第一審法院，逾期未補提者，第一審法院應定
期間先命補正。倘上訴書狀已敘述理由，但所敘述者並非具體理
由，則屬上訴不合法律上之程式，由第二審法院逕以判決駁回之
，不生定期命補正之問題，此觀刑事訴訟法第三百五十條、第三
百六十一條、第三百六十二條及第三百六十七條之規定自明。本
件上訴人之第二審上訴書狀所述前開各節，並未具體指摘第一審
判決有何足以影響判決本旨之不當或違法，與刑事訴訟法第三百
六十一條第二項所稱「具體理由」不符，原審未命補正，逕行駁
回其上訴，尚無不合。上訴意旨謂其所述之第二審上訴理由已屬
具體，且原審未先定期命補正，即逕行駁回，於法有違云云；復
就第一審判決採證認事職權之行使，任意爭辯，難謂符合第三審
上訴之法定要件。其上訴為違背法律上之程式，應予駁回。
據上論結，應依刑事訴訟法第三百九十五條前段，判決如主文。
中    華    民    國  九十九  年    一    月  二十一  日
                      最高法院刑事第十庭
                          審判長法官  花  滿  堂
                                法官  黃  正  興
                                法官  陳  東  誥
                                法官  林  錦  芳
                                法官  洪  昌  宏
      本件正本證明與原本無異
                                      書  記  官
中    華    民    國  九十九  年    一    月  二十五  日
                                                    m

司法院資訊處製作；財團法人民間司法改革基金會備份。
